【裁判字號】    92,親,12
【裁判日期】    920417
【裁判案由】    否認子女
【裁判全文】
臺灣板橋地方法院民事判決  九十二年度親字第一二號
    原      告    甲○○
    被      告    乙○○
    兼法定代理人  丙○○
右當事人間請求否認子女事件，本院判決如左：
    主      文
確認被告乙○○非被告丙○○與原告甲○○所生之婚生子。
訴訟費用由被告負擔。
    事      實
甲、原告方面：
一、聲明：如主文所示。
二、陳述：原告甲○○與被告丙○○前經臺灣宜蘭地方法院於民國（下同）九十年三
    月三十日以八十九年度婚字第一０四號判決離婚，於九十年五月十一日確定。原
    告於婚姻關係消滅後之九十一年二月十一日在板橋國泰醫院產下一子即被告乙○○，依民法第一千零六十二條第一項、第一千零六十三條第一項規定，原告之受
    胎期間係在與被告婚姻關係存續中，被告乙○○依法推定為被告丙○○之婚生子
    。然實際上被告乙○○係原告與訴外人所生。爰依民法第一千零六十三條第二項
    提起本件否認子女訴訟，請求確認被告乙○○非原告與被告丙○○所生之婚生子
    女。
三、證據：提出臺灣宜蘭地方法院八十九年婚字第一０四號離婚判決及確定證明影本
    各一件、乙○○出生證明書影本各一件。並請求囑託法務部調查局鑑定兩造間之
    親子血緣關係。
乙、被告方面：
一、聲明﹕同意原告之請求。
二、陳述﹕被告乙○○確實非被告丙○○與原告所生，因為被告丙○○於八十七年六
    月十七日即入監服刑，到目前為止均在監獄服刑中，不可能與原告有受胎事實。
丙、本院依職權調查被告之在監受刑人資料及臺灣宜蘭地方法院檢察署檢察官執行指
    揮書。
    理    由
一、按關於認諾及訴訟上自認或不爭執事實之效力，於第五百八十九條否認子女之訴
    ，不適用之，民事訴訟法第五百九十四條定有明文。本件被告丙○○於言詞辯論
    期日同意原告之請求並就原告主張之事實為不爭執，揆諸首揭法條之說明，自不
    發生被告認諾或不爭執事實之效力，合先敘明。
二、經查，原告主張其於婚姻關係消滅後之九十一年二月十一日在板橋國泰醫院產下
    一子即被告乙○○，其受胎期間推定係原告與被告丙○○婚姻關係存續期間等情
    ，業據其提出相符之戶籍謄本、出生證明書各一件為憑。又被告丙○○自八十七
    年六月十七日入監服刑迄今，尚未執行完畢，此有被告之在監受刑人資料及臺灣
    宜蘭地方法院檢察署檢察官執行指揮書各一份在卷可稽。因原告之受胎期間，係
    值被告在監服刑中，足認原告主張被告乙○○非其與被告丙○○所生之婚生子女
    ，要屬真實，堪以採信。
三、按妻之受胎，係在婚姻關係存續中者，推定其所生子女為婚生子女。前項推定，
    如夫妻之一方能證明妻非自夫受始者，得提起否認之訴。但應於知悉子女出生之
    日起，一年內為之，民法第一千零六十三條定有明文。經查本件原告於九十一年
    二月十一日產下被告乙○○之時，依法雖應推定被告乙○○為原告與被告丙○○
    所生之婚生子女，然依上開被告服刑資料，堪認被告乙○○實非原告自被告丙○○受胎所生。從而，原告提起本件否認子女之訴，於法洵屬有據，應予准許。
四、據上論結，本件原告之訴為有理由，並依民事訴訟法第八十五條第一項前段、第
    七十八條，判決如主文。
中      華      民      國    九十二    年      四      月     十七     日
                                  臺灣板橋地方法院家事法庭
~B法      官  黃惠瑛
右為正本係照原本作成
如對本判決不服須於判決送達後二十日內向本院提出上訴狀
中      華      民      國    九十二    年      四      月    二十二    日
~B法院書記官  吳自成


司法院資訊處製作；財團法人民間司法改革基金會備份。
